【裁判字號】    88,訴,1424
【裁判日期】    890405
【裁判案由】    殺人未遂
【裁判全文】
臺灣臺南地方法院刑事判決                        八十八年度訴字第一四二四號
    公  訴  人  台灣台南地方法院檢察署檢察官
    被      告  乙○○
                甲○○
    共      同
    指定辯護人  本院公設辯護人  丙○○
右列被告因殺人未遂案件，經檢察官提起公訴（八十八年度偵字第一三八六八號），
本院判決如左：
    主      文
乙○○、甲○○共同殺人未遂，各處有期徒刑伍年貳月。
引板壹支沒收。
    事      實
一、乙○○與甲○○係父子，因懷疑戊○○於民國八十七年間，曾以詩句辱罵乙○○
    ，乃於八十八年十月二十一日下午四時許，夥同有犯意聯絡之不詳姓名成年男子
    ，共同基於殺人之犯意，衝進丁○○位於台南市○區○○街七十八號之住處，乙○○持不明利器、甲○○持類似柴刀之引板，不詳姓名之男子則徒手空拳，由甲○○先持包有塑膠套之引板朝戊○○砍，致陳廷崑血流滿面，右前額受有零點五
    公分之切割傷，不詳姓名男子並出拳歐擊戊○○，甲○○旋又將包覆引板之塑膠
    套抽離，乙○○則持該不明利器，均欲再朝戊○○之頭部砍殺，並不時喊叫「給
    他死」等語，幸經丁○○多次攔阻，戊○○始倖免於死。
二、案經戊○○訴由台南市警察局第一分局報請台灣台南地方法院檢察署檢察官偵查
    起訴。
    理      由
一、訊之被告乙○○坦承確於右揭時地以徒手毆打戊○○，惟否認持利器殺戊○○，
    及夥同不知名男子一起前往云云；訊之被告甲○○堅決否認持柴刀殺戊○○，辯
    稱：因見其父與戊○○打架僅上前勸架，並未持柴刀殺戊○○，且未夥同不知名
    男子一起前往云云置辯。惟查：右揭事實，業據告訴人戊○○指訴綦詳，核與證
    人丁○○證述之情節相符，證人丁○○證稱：當時除被告二人外，尚有一位不詳
    姓名成年男子一起攻擊陳廷崑，乙○○案發前有將一把不明利器藏放於腿部，他
    還要我摸摸看，另我有看到甲○○拿著包覆塑膠套之引板朝戊○○之頭部攻擊，
    致戊○○血流滿面，嗣甲○○並將塑膠套抽掉，欲再以未包護套之引板再攻擊戊○○時，被我拖住，否則戊○○大概性命不保等語，且被告二人亦坦承攻擊戊○○時確有攜帶引板，足徵告訴人戊○○與證人丁○○之前開指訴足可採信；又證
    人丁○○在警訊中亦證稱：乙○○有持不明利器欲刺殺陳廷崑之頸部，但為其制
    止，被告二人砍殺戊○○時並不時喊叫給他死等語，雖其事後翻異前說，然無非
    事後迥護被告之詞，不足採信。又查頭部為人體之重要部位，被告二人分持不明
    利器及類似柴刀之引板等兇器砍殺戊○○之頭部，被告甲○○於戊○○遭其以包
    覆塑膠套之引板攻擊頭部致血流滿面後，竟又將塑膠護套抽離，欲再持未包覆護
    套之引板砍擊戊○○，且被告二人砍殺之時不時叫喊「給他死」，顯見被告二人
    行兇之際，殺意至堅，犯意甚明，故本件事證明確，被告二人犯行均堪認定。
二、核被告乙○○、甲○○所為，係犯刑法第二百七十一條第二項、第一項之殺人未
    遂罪。被告二人與不詳姓名成年男子間，有犯意聯絡及行為分擔，為共同正犯。
    又被告二人著手於殺人行為之實行，惟未生殺人之結果，為未遂犯，依法減輕其
    刑。爰審酌被告二人犯罪之動機、目的、手段、對被害人所生之危害程度及犯後
    態度等一切情狀，分別量處如主所示之刑。又被告乙○○所有供犯罪所用之引板
    一支，雖未經扣案，惟不能證明已滅失，仍依刑法第三十八條第一項第二款之規
    定宣告沒收；至被告持欲砍殺被害人之不明利器，因不能證明尚存在，爰不另為
    沒收之諭知。
據上論斷，應依刑事訴訟法第二百九十九條第一項前段，刑法第二十八條、第二百七
十一條第二項、第一項、第二十六條前段、第三十八條第一項第二款，判決如主文。
中      華      民      國      八十八      年     四     月     五     日
                                台灣台南地方法院刑事第二庭
                                        法  官
附錄法條：
刑法第二百七十一條第一項、第二項：
殺人者，處死刑、無期徒刑或十年以上有期徒
刑。
前項之未遂犯罰之。
                                                                        １


司法院資訊處製作；財團法人民間司法改革基金會備份。
